# 陈版，关于 BOT 提前终止的会计处理

提问人：yeke167 时间：2019-07-23 22:56:52
请教陈版主，公司主业为垃圾处置。公司原有 BOT 项目公司 A，拟新建BOT项目 B公司，现打算与政府终止原特许经营权合同，重新按照 B的规模签订新合同；项目 A公司原有资产则可以对外接受垃圾。那么 A公司原来确认的长期应收款（BOT 金融资产模式）应该如何处理呢？由于建造时，集团层面确认了一块建造利润，这一块又应该如何处置？

回答人：chenyiwei
如果原 BOT 合同终止，原项目公司的资产作为企业自有固定资产收回，则收回的项目公司资产应按收回日的公允价值入账固定资产，与原 BOT 相关无形资产、金融资产的账面价值之间的差额确认为资产处置损益（或金融资产终止确认损益）。对原建造合同利润不作冲回处理。

提问人：yeke167 时间：2019-07-24 09:09:52
麻烦再请教下，ifric12 中似乎没有上述的规定，请问这么处置的依据是什么？谢谢

回答人：chenyiwei
按照一般原则，作为新资产的确认和原资产的终止确认处理，分别遵循相关资产类会计准则规定的初始确认、处置的会计处理的一般原则，也可以理解为非货币 *换。